# 关于金融资产重分类

提问人：吴继阳 时间：2015-10-28 09:55:36
请教下大家：企业进行金融资产重分类需要取得董事会或股东会决议吗？会计记账时应该附该文件吧

回答人：chenyiwei
目前准则允许的金融资产重分类只是因“感染条款”而触发的将持有至到期投资重分类为可供出售金融资产，以及 2 年期满后的转回。
对于前者，因为是出售较大的未到期持有至到期投资所致，即一旦在到期日前出售了较大的持有至到期投资就必须进行重分类，可以说是“自动”的，所以依据有权部门作出的提前出售持有至到期投资的决定即可进行处理，无需专门的董事会、股东会决议。 2 年后转回时，个人理解需要根据公司内部的管理决策权限，由有权的部门或人员作出决定，作为转回的依据。但目前尚无此类实际案例。